臺灣高雄地方法院刑事判決　　　　　　　　　　　　　　九十一年度自緝字第三號
　　自　訴　人　乙○○
　　自訴代理人　丙○○
　　被　　　告　甲○○
右列被告因業務侵占案件，經自訴人提起自訴，本院判決如左：
    主  文
甲○○意圖為自己不法之所有，侵占對於業務上所持有之物，處有期徒刑陸月，如易
科罰金，以參佰元折算壹日。緩刑貳年。
    事  實
一、甲○○未有期徒刑以上刑之宣告，自民國（下同）九十年七月二十七日起，在乙
    ○○所經營之樂園科技遊藝場（下稱樂園遊藝場）任職，竟意圖為自己不法之所
    有，於九十年八月六日下午四時許，將其業務上所持有之樂園遊藝場底金新台幣
    （下同）二萬元及營業額四千餘元侵占入己，並私自離開樂園遊藝場。
二、案經乙○○提起自訴，被告經傳拘未著，經本院以九十年十月十七日高貴刑敬緝
    字第一一二二號通緝書通緝，經警緝獲到案。
    理  由
一、訊據被告矢口否認有任何犯行，辯稱：伊於當班時，出去超商買東西掏錢，而遺
    失底金二萬元及營業額四千餘元，才不敢回店裡云云。惟查，被告上開侵占犯行
    業經自訴人指訴綦詳，復有底金二萬元交接上班表、九十年八月六日被告上班開
    送幹部簽名表格附卷可稽，可證被告於同年八月五日下午八時受交底金二萬元後
    ，未於八月六日交接予他人即離開；即被告於經警緝獲後本院訊問時，亦自承：
    我有去那裡工作，我也有將營業金帶走，當時沒有經過店裡面人的同意等語，堪
    信被告確有上開侵占犯行，其前揭辯解顯係犯後卸責之詞，自不足採。本件事證
    明確，被告犯行洵堪認定，應予依法論科。
二、核被告甲○○所為係犯刑法第三百三十六條第二項業務侵占罪。爰審酌被告犯罪
    動機、目的、手段，犯後猶飾詞否認犯行，所侵占之金錢僅二萬餘元，並其他一
    切情狀，量處如主文所示之刑，並諭知易科罰金之標準，以示懲儆。又被告所侵
    占款項非巨，爰不併諭知併科罰金，併予敘明。再被告前未曾受有期徒刑以上刑
    之宣告，有臺灣高等法院被告全國前案紀錄表在卷可稽，其因一時失慮，偶罹刑
    典，且所侵占之款項僅二萬餘元，經此刑之宣告後，應知警惕，信無再犯之虞，
    本院因認所宣告之刑以暫不執行為當，併予以宣告緩刑二年，以啟自新。
三、本案自訴人及自訴代理人丙○○於審判期日，經合法傳喚，無正當理由不到庭，
    有送達證書二紙在卷足憑，是本院爰不待其陳述而為判決，附此敘明。
據上論斷，應依刑事訴訟法第三百三十一條第一項後段、第三百四十三條、第二百九
十九條第一項前段，刑法第三百三十六條第二項、第四十一條第一項、第七十四條第
一款，罰金罰鍰提高標準條例第一條前段、第二條，判決如主文。
中      華      民      國    九十一    年      六      月    二十五    日
                                  臺灣高雄地方法院刑事第六庭
                                      法  官  張世賢
右正本證明與原本無異。
如不服本判決，應於判決送達後十日內，向本院提出上訴狀。
                                      書記官  陳孟瑩
中      華      民      國    九十一    年      六      月    二十五    日
附錄所犯法條：
刑法第三百三十六條
對於公務上或因公益所持有之物，犯前條第一項之罪者，處一年以上七年以下有期徒
刑，得併科五千元以下罰金。
對於業務上所持有之物，犯前條第一項罪者，處六月以上五年以下有期徒刑，得併科
三千元以下罰金。
前二項之未遂犯罰之。
